【裁判字號】    99,審訴緝,63
【裁判日期】    990702
【裁判案由】    毒品危害防制條例
【裁判全文】
臺灣高雄地方法院刑事判決            99年度審訴緝字第63號
公  訴  人  臺灣高雄地方法院檢察署檢察官
被      告  乙○○
上列被告因毒品危害防制條例案件，經檢察官提起公訴（98年度
毒偵字第810 號），被告於準備程序中就被訴事實為有罪之陳述
，經本院告知簡式審判程序之旨，並聽取被告與公訴人之意見後
，本院合議庭裁定由受命法官獨任進行簡式審判程序，判決如下
：
    主  文
乙○○施用第一級毒品，累犯，處有期徒刑捌月。扣案之海洛因
壹包（驗前淨重為零點壹貳陸公克，驗後淨重為零點壹壹陸公克
，另含包裝袋）沒收銷燬之；又施用第二級毒品，累犯，處有期
徒刑月。應執行有期徒刑拾月。扣案之海洛因壹包（驗前淨重
為零點壹貳陸公克，驗後淨重為零點壹壹陸公克，另含包裝袋）
沒收銷燬之。
    事實及理由
一、犯罪事實：
    乙○○前於民國93年間，因施用毒品案件，經本院以93年度
    毒聲字第2743號裁定送觀察、勒戒後，認無繼續施用毒品之
    傾向，於95年7 月31日執行完畢釋放，並由臺灣高雄地方法
    院檢察署檢察官為處分不起訴確定。另於94年間因竊盜案件
    ，經臺灣高等法院高雄分院以94年度上易字第151 號判處有
    期徒刑8 月確定；及於95年間因脫逃、偽造文書、竊盜等案
    件，經本院分別以95年度簡字第4989號判處有期徒刑4 月確
    定、95年度訴字第2593號判處有期徒刑8 月、1 年、6 月確
    定；上開各罪嗣分別經減刑、合併定應執行刑、接續執行，
    於97年4 月12日縮刑期滿執行完畢。詎其仍不知悔改並戒絕
    毒癮，於前開觀察、勒戒執行完畢5 年內，復基於施用第一
    級毒品海洛因與第二級毒品甲基安非他命之犯意，於98年1
    月18日下午3 時30分許，在高雄市八Ｏ二醫院外之汽車內，
    將海洛因摻入香煙內點燃吸食之方式，施用第一級毒品海洛
    因1 次；繼而將甲基安非他命置於錫箔紙上，以燒烤之方式
    ，施用第二級毒品甲基安非他命1 次。嗣於同日下午4 時許
    ，在高雄市○○區○○路與中正路口，為警盤查，並當場扣
    得海洛因1 小包（重量如主文所示），並經其同意採集尿液
    送驗，結果呈嗎啡、甲基安非他命、安非他命陽性反應，而
    知悉上情。
二、證據：
    上開犯罪事實，有下列證據可資證明：
  (一)高雄市立凱旋醫院98年2 月6 日濫用藥物尿液檢驗報告、高
    雄市警察保安大隊刑案移送專責組偵辦毒品危害防制條例嫌
    疑人尿液採證代碼對照表各1 份。
  (二)扣案之海洛因1 包（重量如主文所示）、高雄市立凱旋醫院
    98年2 月12日濫用藥物成品檢驗鑑定書1 份。
  (三)被告之自白。
三、論罪：
  (一)被告前因施用毒品案件經裁定送觀察、勒戒行完畢後，又於
    5 年內再犯本件施用毒品案件，檢察官依毒品危害防制條例
    第23條第2 項規定逕行起訴，即無不合，合先敘明。
  (二)按海洛因、甲基安非他命分別係毒品危害防制條例第2 條第
    2 項第1 、2 款所稱之第一、二級毒品，不得持有、施用。
    是核被告分別施用海洛因、甲基安非他命之行為，係犯該條
    例第10條第1 項之施用第一級毒品罪，及同條第2 項之施用
    第二級毒品罪；被告上開施用第一級毒品海洛因、第二級毒
    品甲基安非他命前所持有之第一、二級毒品部分，其持有之
    低度行為應為施用之高度行為所吸收，均不另論罪。被告所
    犯上開2 罪，犯意各別，行為互殊，觸犯構成要件不同，應
    予分論併罰。又被告前有如犯罪事實欄所述經判處有期徒刑
    並執行完畢之情形，此有臺灣高等法院被告前案紀錄表在卷
    可佐，其於徒刑執行完畢5 年之內故意再犯本件有期徒刑以
    上之罪，皆為累犯，應依法加重其刑。
四、科刑：
  (一)爰審酌被告施用毒品之行為不僅戕害自身身心健康，亦間接
    影響社會治安，被告前經觀察、勒戒後，仍未能戒斷毒癮，
    復再犯本件施用毒品案件，且有殺人未遂、賭博、妨害自由
    、脫逃、偽造文書、竊盜、違反槍砲彈藥刀械管制條例等多
    項前科及執行紀錄，有其本院院內索引卡紀錄表報表及前揭
    臺灣高等法院被告前案紀錄表在卷可稽，顯見其對毒品之依
    賴情形非輕，且平日素行非佳，並綜合考量被告犯後已坦承
    犯行等一切情狀，分別量處如主文所示之刑，及定其應執行
    之刑，以資懲儆。
  (二)扣案之白色粉末1 包（驗前淨重為0.126 公克，驗後淨重為
    0.116 公克），確屬第一級毒品海洛因無訛，此有前揭高雄
    市立凱旋醫院濫用藥物成品檢驗鑑定書1 紙在卷可佐，而裝
    盛該第一級毒品海洛因之包裝袋，其中亦含有無法析離之第
    一級毒品海洛因，應併依毒品危害防制條例第18條第1 項前
    段規定諭知沒收銷燬之。至鑑驗耗用之毒品既已滅失，自無
    庸宣告沒收銷燬之。
據上論斷，應依刑事訴訟法第273 條之1 第1 項、第284 條之1
、第299 條第1 項前段，毒品危害防制條例第10條第1 項、第2
項、第18條第1 項前段，刑法第11條、第47條第1 項、第51條第
5 款，判決如主文。
本案經檢察官甲○○到庭執行職務。
中    華    民    國    99    年    7     月    2    日
                  刑事第十庭  法  官    呂明燕
以上正本證明與原本無異。
如不服本判決應於收受本判決後10日內向本院提出上訴書狀，並
應敘述具體理由，如未敘述上訴理由者，應於上訴期間屆滿後20
日內補提理由書狀於本院（均須按他造當事人之人數附繕本）「
切勿逕送上級法院」。
中    華    民    國    99    年    7     月    2    日
                              書記官    張琇晴
附錄本判決論罪科刑之法條：
毒品危害防制條例第10條
施用第一級毒品者，處六月以上五年以下有期徒刑。
施用第二級毒品者，處三年以下有期徒刑。

司法院資訊處製作；財團法人民間司法改革基金會備份。
